臺灣臺中地方法院民事裁定  
111年度原小上字第1號
上  訴  人  張榮國  

被  上訴人  張偉修  
上列當事人間請求損害賠償事件，上訴人對於民國110年11月18
日本院臺中簡易庭110年度中原小字第19號第一審判決提起上訴
，本院裁定如下：
    主  文
上訴駁回。
第二審訴訟費用新臺幣壹仟伍佰元由上訴人負擔。 
    理  由
一、按關於請求給付金錢或其他代替物或有價證券之訴訟，其標
    的金額或價額在10萬元以下者，適用小額程序；對於小額訴
    訟之第一審裁判之上訴，非以其違背法令為理由，不得為之
    ，民事訴訟法第436條之8第1項、第436條之24第2項各有明
    文。所謂違背法令，依民事訴訟法第436條之32第2項準用同
    法第468條係指判決不適用法規或適用不當者，或準用同法
    第469條第1款至第5款所列當然違背法令之情形。是當事人
    提起上訴，如以判決不適用法規或適用不當為理由，其上訴
    狀或理由書應具體指摘該判決所違背之法令條項，或有關判
    例、解釋字號，或成文法以外之習慣或法理等及其具體內容
    ，暨依何訴訟資料可認為合於該違背法令之具體事實；如以
    判決有同法第469條第1款至第5款情形為理由，其上訴狀或
    理由書應表明該判決有合於各該條款規定情形之具體內容，
    及依何訴訟資料可認為合於該違背法令之具體事實。如未依
    上述方法表明，或其所表明者與上開法條規定不合時，即難
    認為已合法表明上訴理由，其上訴自非合法。末以上訴不合
    法者，依同法第436條之32第2項準用第471條第1項、第444
    條第1項規定，法院毋庸命其補正，應逕以裁定駁回之。
二、查原判決係以：上訴人張榮國於民國110年3月18日17時20分
    ，在臺中市○○區○○路00號前施作拆除室內裝潢工程時，應注
    意架設安全護欄，且無不能注意之情事，竟疏未注意，逕將
    施工板材斜靠在被上訴人所有之車牌號碼0000-00號自小客
    車（下稱系爭車輛）右側車身上，顯見上訴人確有疏未施加
    安全防範措施之過失，而毀損系爭車輛（下稱系爭事故），
    且該過失行為與系爭車輛之損害間具有相當因果關係。另上
    訴人於系爭事故發生時正在執行拆除室內裝潢工程之職務，
    張小燕為其僱用人，故依民法第188條第1項規定，應負連帶
    損害賠償責任。上訴人因系爭事故支出車輛修理費用共新臺
    幣（下同）4萬0,033元（含零件費用6,083元、工資費用3萬
    3,950元），另考以依行政院所頒「固定資產耐用年數表」
    及「固定資產折舊率表」之規定，非營業用小客車之耐用年
    數為5年，系爭車輛於97年4月出廠，至系爭事故發生日即11
    0年3月18日止，使用期間已逾5年折舊年數，依定率遞減法
    每1年折舊千分之369，是扣除折舊後，被上訴人得請求之零
    件修理費為608元，加計工資3萬3,950元後，被上訴人所受
    之損害應為3萬4,558元。從而，被上訴人依民法第184條第1
    項及第188條第1項之規定，請求上訴人給付3萬4,558元之本
    息部分有據，其餘部分應予駁回等詞為由，判命上訴人應給
    付被上訴人給付3萬4,558元之本息，經核於法並無違誤。
三、上訴意指雖指摘：其於施工前有通報110聯絡車主，被上訴
    人應有通聯記錄，且施工前其有以板子保護系爭車輛，被上
    訴人未提出影像照片等之證據，如何認定屬於新舊傷痕。另
    系爭車輛原本維修費用依估價單為2萬7,200元，為何變成3
    萬4,588元等語，惟上訴人前開所述均屬事實認定之問題，
    上訴意旨指摘原審取捨證據、認定事實之職權行使不當，未
    表明該論斷有何不適用法令或適用法令不當之處，亦未依訴
    訟資料表明該違背法令之具體事實，其上訴為不合法，應予
    駁回。
四、本件第二審訴訟費用額，確定如主文第2項所示金額，並應
    由上訴人負擔。
五、據上論結，本件上訴為不合法，依民事訴訟法第436條之32
    第1項、第2項、第444條第1項本文、第436條之19第1項、第
    95條、第78條，裁定如主文。　　
中　　華　　民　　國　　111 　年　　1 　　月　　25　　日
                  民事第一庭　審判長法　官  許石慶
　　　　　　　　　                  法  官  廖欣儀
　　　　　　　　　                  法  官　鍾宇嫣
以上正本，係照原本作成。　　　　　　　　　　　　　　　　
本件不得再抗告。
中　　華　　民　　國　　111 　年　　1 　　月　　26　　日
                                    書記官